【裁判字號】    97,訴,284
【裁判日期】    980331
【裁判案由】    違反槍砲彈藥刀械管制條例
【裁判全文】
臺灣嘉義地方法院刑事判決               97年度訴字第284號
公  訴  人  臺灣嘉義地方法院檢察署檢察官
被      告  丙○○
指定辯護人  本院公設辯護人  丁○○
上列被告因槍砲彈藥刀械管制條例案件，經檢察官提起公訴（96
年度偵字第8653號），本院判決如下：
    主  文
丙○○未經許可，寄藏可發射子彈具有殺傷力之改造手槍，處有
期徒刑參年肆月，併科罰金新臺幣伍萬元，罰金如易服勞役，以
新臺幣壹仟元折算壹日。扣案之改造手槍壹支沒收（槍枝管制編
號：0000000000號）。
    犯 罪 事 實
一、丙○○明知槍砲彈藥刀械管制條例管制之物品，非經中央主
    管機關許可不得寄藏，竟未經許可，基於寄藏可發射子彈具
    有殺傷力之改造手槍犯意，於民國96年9月間某日，在嘉義
    市○區○○里○○街38巷67號7樓2住處，收受姓名年籍不詳
    之成年男性友人所寄放，具有殺傷力，由仿WALTHER廠PPK/S
    型半自動手槍製造之槍枝，換裝土造金屬槍管而成之改造手
    槍1支，受友人委託代為保管，而寄藏改造手槍於其上揭住
    處。嗣於96年10月31日17時許，在上開住處，為警持搜索票
    執行搜索時，在冰箱冷凍櫃內，扣得上開改造手槍1支，而
    查悉上情。
二、案經嘉義市警察局第二分局報請臺灣嘉義地方法院檢察署檢
    察官偵查起訴。
    理  由
一、按被告以外之人於審判外之言詞或書面陳述，除法律有規定
    者外，不得作為證據。當事人、代理人或辯護人於法院調查
    證據時，知有第159條第1項不得為證據之情形，而未於言詞
    辯論終結前聲明異議者，視為有前項之同意。刑事訴訟法第
    159條第1項、第159條之5第2項分別定有明文。查證人甲○○於警詢時之陳述，係被告丙○○以外之人於審判外之陳述
    ，屬傳聞證據，被告之辯護人並於本院準備程序時爭執其證
    據能力，是其此部分之陳述，應認無證據能力。又檢察官、
    被告及辯護人就本件所引用其餘屬於傳聞性質之證據，未於
    言詞辯論終結前聲明異議，本院審酌證據作成時之情況，並
    無違法取證或其他瑕疵，認為以之作為證據為適當，應有證
    據能力。
二、訊據被告固供承有為友人寄藏上揭改造手槍1支，惟矢口否
    認有何寄藏改造手槍之犯行，辯稱：槍枝是朋友放伊那邊，
    請伊保管，朋友說撞針壞掉了，沒有擊發的功能。槍枝一看
    就知道缺很多零件，而且撞針沒有螺絲固定住，不在槍枝裏
    面，已經壞掉了，伊認為沒有殺傷力，就幫他保管云云。然
    查，上揭犯罪事實，業據證人蘇碧華、沈昭明及乙○○於警
    詢時證述屬實（見警卷第10、13頁、本院卷第220-221頁）
    ，並經證人甲○○於偵查時結證明確（見偵卷第45-46頁）
    ，且據證人甲○○、乙○○於本院審理時結證綦詳（見本院
    卷第32-42、255-268頁），另有搜索票、搜索扣押筆錄、槍
    枝初步檢視報告表各1份、照片2張等附卷可憑（見警卷第16
    -19、24-31頁）。又扣案之手槍1支（槍枝管制編號：00000
    00000號），經以性能檢驗法鑑定認係改造手槍，由仿WALTH
    ER廠PPK/S型半自動手槍製造之槍枝，換裝土造金屬槍管而
    成，擊發功能正常，可供擊發適用子彈使用，認具殺傷力；
    且雖發現欠缺抓子鉤、滑套下緣部分金屬密金合件及換裝較
    短之土造金屬槍管，惟均不影響槍枝擊發功能，仍可供擊發
    適用子彈使用，認具有殺傷力無誤，有內政部警政署刑事警
    察局96年11月12日刑鑑字第0960170547號槍彈鑑定書、98年
    2月25日刑鑑字第0980013347號函各1份在卷可參（見偵卷第
    15-17頁、本院卷第308-309頁），並有改造手槍1支扣案可
    資佐證，足認被告寄藏之改造手槍具有殺傷力，被告上揭所
    辯顯屬卸責之詞，尚難令人採信。本件事證明確，被告之犯
    行堪予認定。
三、論罪科刑部分：
  (一)按寄藏與持有，均係將物置於自己實力支配之下，僅寄藏必
    先有他人之持有行為，而後始為之受寄代藏而已，故寄藏之
    受人委託代為保管，其保管之本身，亦屬持有，不過，此之
    持有係受寄之當然結果，法律上自僅就寄藏行為為包括之評
    價，不另就持有予以論罪（最高法院74年台上字第3400號判
    例意旨參照）。本件被告係受委託而代為保管改造手槍，揆
    諸上開判例，應僅就「寄藏」行為為包括之評價，不另就「
    持有」行為予以論罪。
  (二)核被告所為，係犯槍砲彈藥刀械管制條例第8條第4項之未經
    許可，寄藏可發射子彈具有殺傷力之改造手槍罪。檢察官認
    被告係犯上揭條例之持有改造手槍罪，雖有未合，惟持有、
    寄藏改造手槍罪，係規定在同一條項，應逕行論以寄藏改造
    手槍罪，且無庸變更起訴法條。按犯本條例之罪，於偵查或
    審判中自白，並供述全部槍砲、彈藥、刀械之來源及去向，
    因而查獲或因而防止重大危害治安事件之發生者，減輕或免
    除其刑。拒絕供述或供述不實者，得加重其刑至3分之1。槍
    砲彈藥刀械管制條例第18條第4項定有明文。被告於警詢、
    偵查及本院審理時雖先後供述上開改造手槍之來源係甲○○
    、乙○○，然此為證人甲○○、乙○○所結證否認，被告並
    未提出相關證據以資證明，本院復查無其他證據可證，是並
    未因此查獲甲○○、乙○○，或因而防止重大危害治安事件
    之發生，被告自無從依上開規定減輕或免除其刑。而被告對
    於槍枝之來源雖供述不實，惟衡其係為圖卸責，因而為上揭
    供述，並考量其係單純為友人寄藏改造手槍，雖未能供述槍
    枝來源，惡性不大，爰不依上揭規定加重其刑。爰審酌被告
    國中畢業之智識程度，為友人保管槍枝之犯罪動機，對社會
    治安之潛在危險，寄藏槍枝之時間，及否認犯行之犯後態度
    等一切情狀，量處如主文所示之刑，並就罰金諭知易服勞役
    之折算標準，以示懲儆。扣案具有殺傷力之改造手槍1支，
    係屬違禁物，應依刑法第38條第1項第1款規定宣告沒收。
據上論斷，應依刑事訴訟法第299條第1項前段，槍砲彈藥刀械管
制條例第8條第4項，刑法第11條前段、第42條第3項前段、第38
條第1項第1款，判決如主文。
本案經檢察官陳昱奉到庭執行職務。
中    華    民    國    98    年    3     月    31    日
                刑事第二庭  審判長法  官  沈福財
                                  法  官  林青怡
                                  法  官  卓春慧
以上正本證明與原本無異。
如不服本判決應於收受判決後10日內向本院提出上訴書狀，並應
敘述具體理由；其未敘述上訴理由者，應於上訴期間屆滿後20日
內向本院補提理由書（均須按他造當事人之人數附繕本）「切勿
逕送上級法院」。
中    華    民    國    98    年    3     月    31    日
                                  書記官  李玫娜
附錄本案論罪科刑法條全文：
槍砲彈藥刀械管制條例第8條第1項、第4項：
未經許可，製造、販賣或運輸鋼筆槍、瓦斯槍、麻醉槍、獵槍、
空氣槍或第4條第1項第1款所定其他可發射金屬或子彈具有殺傷
力之各式槍砲者，處無期徒刑或5年以上有期徒刑，併科新臺幣1
千萬元以下罰金。
未經許可，持有、寄藏或意圖販賣而陳列第1項所列槍枝者，處3
年以上10年以下有期徒刑，併科新臺幣700萬元以下罰金。


司法院資訊處製作；財團法人民間司法改革基金會備份。
